臺灣臺北地方法院民事裁定
111年度簡抗字第5號
抗  告  人  劉寶葉  


相  對  人  吳徐桂香

            鄒國源  
上列當事人間請求終止契約等事件，抗告人對於民國110年12月2
日本院新店簡易庭110年度店補字第645號裁定提起抗告，本院裁
定如下：
    主  文
抗告駁回。
抗告訴訟費用新臺幣壹仟元由抗告人負擔。
    理  由
一、按訴訟標的之價額，由法院核定。核定訴訟標的之價額，以
    起訴時之交易價額為準；無交易價額者，以原告就訴訟標的
    所有之利益為準。民事訴訟法第77條之1第1項、第2項定有
    明文。次按訴訟標的之價額不能核定者，以民事訴訟法第46
    6條所定不得上訴第三審之最高利益額數加十分之一定之，
    同法第77條之12亦有明定。
二、抗告意旨略以：伊於訴之聲明第2項係請求確認相對人並無
    因終止兩造間就新北市○○區○○段00000地號土地租賃契約（
    下稱系爭租約）而取得損害賠償請求權或其他債權，此部分
    訴訟標的價額應以系爭租約之租賃權價額即新臺幣（下同）
    15萬元為準，惟本院於民國110年12月2日110年度店補字第6
    45號裁定（下稱原裁定）核定此部分訴訟標的價額為165萬
    元，應有違誤，爰依法提起抗告，請求廢棄原裁定等語。
三、查本件抗告人所提訴之聲明第2項係：確認相對人對於抗告
    人並無任何因原告等人（出租人）終止系爭租約所生之損害
    賠償請求權或其他債權存在（參見原審卷第187頁民事準備㈠
    暨爭點整理狀），顯係因財產權而訴訟，其訴訟標的價額應
    以抗告人可得之財產利益為計算基準。抗告人並未具體陳報
    其可得之財產利益，故無法計算其可得之利益，屬無法核定
    其訴訟標的價額。而訴訟標的之價額不能核定者，以民事訴
    訟法第466條所定不得上訴第三審之最高利益額數即150萬元
    加十分之一定之，即上開聲明第2項之訴訟標的價額應核定
    為165萬元，加計上開聲明第1、3、4項係分別請求相對人應
    給付抗告人15萬元、相對人謅國源應給付抗告人16萬8,840
    元、相對人吳徐桂香應給付抗告人21萬6,061元，合計訴訟
    標的價額為218萬4,901元（計算式：15萬元+165萬元+16萬8
    ,840元+21萬6,061元＝218萬4,901元），應徵第一審裁判費2
    萬2,681元，是原裁定於法並無違誤。至抗告人主張以系爭
    租約之租金作為核定本件訴訟標的價額之基準，然租金債權
    與相對人因終止系爭租約所生之損害賠償請求權或其他債權
    無涉，尚難以此為訴訟標的價額之核定。從而，抗告意旨指
    摘原審裁定不當，求予廢棄，為無理由，應予駁回。
四、綜上所述，本件抗告為無理由，依民事訴訟法第436條之1 
    第3項、第495條之1第1項、第449條第1項、第95條、第78 
    條，裁定如主文。
中　　華　　民　　國　　111　　年　　1 　　月　　21 　日
                  民事第一庭審判長法  官  賴錦華
　　　　　　　　　
                                  法　官　李桂英
　　　　　　　　　　　　　　　
                                  法　官　吳佳薇
以上正本係照原本作成。
本裁定除以適用法規顯有錯誤為理由，不得再為抗告。如再為抗
告，應於收受後10日內委任律師為代理人向本院提出再抗告狀，
並繳納再抗告費新臺幣1000 元。　
中　　華　　民　　國　　111　　年　　1 　　月　　21 　日
                                  書記官  陳弘毅